hr: brašno hrvatskih polja
xx: brašno hrvatskih polja

hr: meso hrvatskih farmi
xx: meso hrvatskih farmi

hr: meso hrvatskih farmi rođeno i uzgojeno u rh
xx: meso hrvatskih farmi rođeno i uzgojeno u rh

hr: meso hrvatskih farmi uzgojeno u rh
xx: meso hrvatskih farmi uzgojeno u rh

hr: hrvatski otočni proizvod, croatian island product, HOP
xx: hrvatski otočni proizvod, croatian island product, HOP

hr: izvorno hrvatsko
xx: izvorno hrvatsko

hr: hrvatska kvaliteta, croatian quality
xx: hrvatska kvaliteta, croatian quality

hr: živjeti zdravo
xx: živjeti zdravo

en: produced in croatia, made in Croatia
bg: Произведено в Хърватия
hr: proizvedeno u hrvatskoj

en: croatian product
hr: hrvatski proizvod

hr: Proizvod zagrebačke županije
xx: Proizvod zagrebačke županije

hr: Sir of hvatskog mlijeka
xx: Sir of hvatskog mlijeka

hr: Vina Hrvatske
xx: Vina Hrvatske

hr: povratna naknada
xx: povratna naknada

sv: pant 1kr
xx: pant 1kr

sv: pant 2kr
xx: pant 2kr

sv: pant 3kr
xx: pant 3kr

en: metal recycles forever
xx: metal recycles forever

en: Made in Denmark
bg: Произведено в Дания
da: Fremstillet i Danmark, Produceret i Danmark
de: Hergestellt in Dänemark
es: Hecho en Dinamarca
fi: Valmistettu Tanskassa
fr: Fabriqué au Danemark
it: Prodotto in Danimarca
nl: Geproduceerd in Denemarken
pl: Wyprodukowano w Danii
pt: Fabricado na Dinamarca, feito na Dinamarca, produto da Dinamarca, produzido na Dinamarca, originário da Dinamarca, proveniente da Dinamarca
ru: Произведено в Дании
sv: Tillverkad i Danmark, Producerad i Danmark
uk: Вироблено в Данії

da: Bagt i Danmark med dansk rugmel
xx: Bagt i Danmark med dansk rugmel